【裁判字號】    92,易,1319
【裁判日期】    921225
【裁判案由】    違反著作權法等
【裁判全文】
臺灣臺南地方法院刑事判決                  九十二年度易字第一三一九號
    公  訴  人  臺灣台南地方法院檢察署檢察官
    被      告  甲○○
    被      告  乙○○
    右二人共同
    選任辯護人  蔡文斌律師
                江信賢律師
                蔡麗珠律師
右列被告因違反著作權法案件，經檢察官提起公訴（九十二年度偵字第六三九五、七
四一九號），經本院訊問，被告為有罪之陳述，改依簡式審判程序判決如左：
        主  文
甲○○共同連續以明知為侵害著作權之物意圖營利而交付之方法侵害他人之著作權，
處有期徒刑壹年，緩刑肆年。
乙○○共同以明知為侵害著作權之物意圖營利而交付之方法侵害他人之著作權處有期
徒刑參月，如易科罰金，以參佰元折算壹日。
扣案之如附表一、二所示光碟片合計肆佰捌拾參片、目錄參本、版遊戲卡匣伍拾肆
個、包裝封套肆拾伍個，均沒收。
       事  實
一、甲○○係台南市○○路○段一一四號「景勝玩具店」之負責人，明知由真實年籍
    姓名均不詳之「阿德」成年男子所持販售之如附表一、二所示遊戲軟體光碟片，
    均係未經著作權人臺灣光榮綜合資訊股份有限公司（以下簡稱光榮公司）、日商
    新力電腦娛樂股份有限公司（以下簡稱新力公司）、日商卡波光股份有限公司（
    以下簡稱卡波光公司）及日商南歌股份有限公司（以下簡稱南歌公司）同意或授
    權重製之遊戲軟體著作（即俗稱之盜版片），亦明知上開光碟片外包裝之如附表
    一編號１、２、３、１２、１３、１９、２５、２７、２８、３２；附表二編號
    １、２、３、４、５、６、７所示之商標，係新力公司、卡波光公司及南歌公司
    享有之商標專用權，且現均仍在專用期間內，亦未經商標專用權人之同意或授權
    ，即使用於相同之仿冒遊戲軟體光碟片上，仍以每片新臺幣（下同）一百元之價
    格予以買受之。甲○○基於銷售之意圖之概括犯意，自民國（下同）九十一年七
    月間起，以每片一百五十元至一百八十元不等之代價，在上址提供遊戲軟體目錄
    供不特定人挑選後，再至其放置盜版光碟之自小貨車上（車牌號碼Ｓ六─二八八
    六號，停放在台南市○○街一Ｏ六號停車場內）挑取如附表一、二所示之遊戲軟
    體光碟片販售予不特定人以牟利。甲○○於九十二年四月六日，以每小時八十元
    之代價，僱用具有犯意聯絡之乙○○於例假日時，以前揭提供遊戲軟體目錄供人
    挑選之方式，販售如附表一、二所示之遊戲軟體光碟片。嗣於九十二年四月六日
    下午五時三十分許，乙○○至上址停車場內之自小貨車上欲取貨予購買之客人時
    ，為警當場查獲，並扣得遊戲軟體光碟片三千四百三十二片（含附表一、二之光
    碟片）、目錄三本、盜版遊戲卡匣五十四個及包裝封套四十五個。
二、案經光榮公司訴由內政部警政署保安警察第二總隊第四大隊第二中隊報告及新力
    公司、卡波光公司、南歌公司告訴請台灣台南地方法院檢察署檢察官偵查起訴。
     理  由
一、右揭犯罪事實，業據被告甲○○於警訊、偵查及本院訊問時供承不諱，被告亦於
    本院審理中供承右揭犯行。核與與告訴人光榮公司、新力公司、卡波光公司及南
    歌公司指訴之情節相符，且有新力公司、卡波光公司與南歌司中華民國商標註冊
    證影本附卷可稽，復有扣案之如附表一所示遊戲軟體光碟片三千四百三十二片、
    目錄三本、盜版遊戲卡匣五十四個及包裝封套四十五個可資佐憑，被告等之犯行
    ，應堪認定。
二、核被告甲○○與乙○○等所為，係違反修正前著作權法第八十七條第二款而犯同
    法第九十三條第三款之侵害著作權之物罪、商標法第六十三條之販賣侵害商標商
    品罪。被告等二人就上開犯行間，有犯意聯絡及行為分擔，均應論共同正犯。被
    告於同一時地，一行為而同時犯前開二罪並侵害光榮公司等多家公司之著作權與
    任天堂公司之數商標權，均為想像競合犯，應依刑法第五十五條之規定從較重之
    侵害著作權之物罪論處。被告甲○○先後多次販賣侵害商標商品犯行，時間緊接
    ，犯罪構成要件相同，顯均係基於概括之犯意反覆為之，應依連續犯之規定論以
    一罪並加重其刑。查著作權法已於九十二年七月九日經公布修正，第八十七條第
    二款之明知為侵害著作權之物意圖營利而交付行為，修正為第暨十一條之一意圖
    營利而以移轉所有權之方法式散布著作重製物行為，法律已有變更，於同年月十
    一日生效，被告行為後法律有變更，依刑法第二條第一項前段之規定本應適用裁
    判時之法律處斷，但查，本件裁判前之舊法有期徒刑之法定刑最高為有期徒刑二
    年，新法為三年，以舊法有利於被告，仍應依刑法第二條第一項但書之規定，以
    較有利於被告之舊法處斷，併此敘明。爰審酌被告等之品性，及其犯。茲審酌被
    告之品性、其犯罪之動機、目的、手段、所生危害及犯罪後供承犯行態度良好等
    一切情狀，量處如主文所示之刑，以示懲儆，並就被告乙○○部份諭知易科罰金
    之折算標準。又被告等二前未曾受有期徒刑以上刑之宣告，有台灣台南地方法院
    檢察署刑案資料查註紀錄表在卷可憑，其經此教訓後，應知所警惕，信無再犯之
    虞，本院因認所宣告之刑以暫不執行為適當，併諭知緩刑四年，以勵自新。扣案
    之如附表一、二所示光碟片合計肆佰捌拾參片、目錄參本、版遊戲卡匣伍拾肆
    個、包裝封套肆拾伍個，係被告甲○○所有供犯罪所用之物，業據被告甲○○供
    明在卷，均依法宣告沒收。另扣案之光碟二千四百四十九片，因未據被害人告訴
    ，是否係盜版光碟並不可知，難認係供犯罪所用之物而宣告沒收，但已據被告甲
    ○○拋棄所有權，交由扣案機處理。公訴意旨另以被告乙○○自九十二年三月間
    受僱於被告甲○○連續販賣前揭版光碟，至同年四月六日下午五時當場被查獲
    ，因認被告有連續犯著作權法第九十三條第三款之罪云云，但查被告乙○○於同
    年四月六日下午確有販賣盜版光碟犯行，業據其坦承如前述。但之前之犯行，自
    警訊至審理中被告乙○○始終堅決否認，非但無自白，且無其他證據足認被告乙
    ○○有此部份之犯行，犯罪應屬不能證明，本應為無罪諭知但因與前揭有罪部份
    有連續犯之裁判上一罪關係，爰不另為無罪之諭知併此敘明。
三、依刑事訴訟法第二百七十三條之一第一項、第二百九十九條第一項前段，修正前
    著作權法第八十七條第二款、第九十三條第三款，商標法第六十三條，刑法第十
    一條前段、第二條第一項但書、第二十八條、第五十六條、第五十五條、第四十
    一條第一項前段、第七十四條第一款、第三十八條第一項二款，罰金罰鍰提高標
    準條例第二條，判決如主文。
中      華      民      國      九十二    年    十二   月    二十五     日
                                  臺灣臺南地方法院刑事第三庭
                                      法  官  朱中和
右正本證明與原本無異。
如不服本判決，應於判決送達後十日內向本院提出上訴狀( 應附繕本 )。
                                      書記官  陳著振
中      華      民國      九十二    年    十二   月    二十六     日
附錄本判決論罪科刑法條：
修正前著作權法第八十七條第二款：
有下列情形之一者，除本法另有規定外，視為侵害著作權或製版權：
二  明知為侵害製版權之物而散布或意圖散布而公開陳列或持有者。
修正前著作權法第九十三條第三款：
有下列情形之一者，處二年以下有期徒刑，得併科新臺幣十萬元五下罰金：
三  以第八十七條各款方法之一侵害他人製版權者。
商標法 (舊 92.05.28 以前)第六十三條：
明知為前條商品而販賣、意圖販賣而陳列、輸出或輸入者，處一年以下有期徒刑、拘
役或科或併科新臺幣五萬元以下罰金。


司法院資訊處製作；財團法人民間司法改革基金會備份。
